【裁判字號】    99,基小,1524
【裁判日期】    990930
【裁判案由】    清償債務
【裁判全文】
臺灣基隆地方法院基隆簡易庭小額民事判決
原      告  聯邦商業銀行股份有限公司
法定代理人  丙○○
訴訟代理人  戊○○
            丁○○
            乙○○
被      告  甲○○
上列當事人間請求清償債務事件，本院於民國99年9 月21日言詞
辯論終結，判決如下：
    主  文
被告應給付原告新臺幣萬玖仟玖佰陸拾柒元，及自民國九十三
年十二月十六日起至民國九十四年一月十五日止按週年百分之十
八‧二五、自民國九十四年一月十六日起至清償日止，按週年百
分之二十計算之利息。
訴訟費用新臺幣壹仟元由被告負擔。
本判決得假執行。
    事實及理由
一、原告起訴主張：被告於民國92年6月2日向原告申請貸款並簽
    立契約書，約定借款人得於最高額度新臺幣（下同）30萬元
    之範圍內循環動用，每筆動用時須繳納100 元之提領費，利
    息則按週年百分之18.25 計算，借款人應按月攤還，如有遲
    延履行於遲延期間按週年百分之20計算遲延利息，若未依約
    按期清償本息，即喪失期限利益，全部債務視為到期。詎被
    告自93年12月15日起即未依約還款，迄今尚積欠原告本金
    39,967 元及利息、遲延利息未清償，為此提起本訴等情。
二、被告到庭陳稱：對原告上開主張不爭執，惟請求原告讓被告
    分期清償，可以每月清償3 仟元等語。
三、經查，原告主張之上開事實，業據提出國民現金貸款申請書
    暨約定條款、國民現金貸款融資查詢、交易明細查詢清單等
    件影本為證，核屬相符，復為被告所不爭執，自堪信為真實
    。至被告抗辯其無資力一次清償上開債務，請求分期清償，
    乃係執行問題，不得據為不負履行義務之抗辯（最高法院19
    年度上字第1733號判例意旨參照），是被告抗辯自無可採。
    又被告所負債務得否分期清償，事屬原告權利，非本院所能
    審究，應由兩造另行協商，附予敘明。
四、從而，原告依兩造間消費借貸之法律關係，請求被告給付如
    主文第1 項所示之金額及利息，為有理由，應予准許。
五、本件係適用小額程序所為被告敗訴之判決，依民事訴訟法第
    436條之20規定，應依職權宣告假執行。
六、訴訟費用即第一審裁判費1,000元由被告負擔。
七、依民事訴訟法第436條之23、第436條第2項、第78條、第436
    條之19第1項、第436條之20規定，判決如主文。
中    華    民    國    99    年     9    月    30    日
                  基隆簡易庭法  官  徐世禎
以上正本係照原本作成。
對於本件判決如有不服，應於收受送達後20日內向本院提出上訴
書狀，上訴於本院合議庭，並按他造當事人之人數附具繕本。
當事人之上訴，非以判決違背法令為理由不得為之，上訴狀應記
載上訴理由，表明下列各款事項：
(一)原判決所違背之法令及其具體內容。
(二)依訴訟資料可認為原判決有違背法令之具體事實。
中    華    民    國    99    年     9    月    30    日
                            書記官  周素秋

司法院資訊處製作；財團法人民間司法改革基金會備份。
